臺灣臺南地方法院刑事判決　　　　　　　　　　　　　九十二年度易字第一三四號
　　公　訴　人　臺灣臺南地方法院檢察署檢察官
　　被　　　告　甲○○
右列被告因竊盜案件，經檢察官提起公訴（九十一年度營偵字第八五八號），本院判
決如左：
    主  文
甲○○竊盜，處有期徒刑肆月，如易科罰金，以佰元折算壹日。
    事  實
一、甲○○意圖為自己不法之所有，於民國九十一年五月十五日下午四時許，駕駛車
    牌號碼ＵＪ─三七０號自用大貨車，在臺南縣東山鄉嶺南村宅仔內南九十九線道
    路旁工地，竊取戊○○所有之鋼板十塊。甲○○於得手後，即透過不知上情之友
    人乙○○尋找買主，張景文遂介紹亦不知情之買主吳朝詩購買（乙○○、吳朝詩
    均經臺灣臺南地方法院檢察署檢察官為不起訴處分），甲○○乃將上開鋼板載至
    臺南縣柳營鄉旭山村新吉庄四七之十一號吳朝詩住所旁空地，以每塊鋼板新臺幣
    （下同）三千元之價格售予吳朝詩。嗣於同年六月二十日晚間七時四十分許，為
    警循線在前開吳朝詩住所旁空地發現上開失竊鋼板，始查知上情。
二、案經臺南縣警察局新營分局報請臺灣臺南地方法院檢察署檢察官偵查起訴。
    理  由
一、訊據被告甲○○對於右揭時、地駕駛自用大貨車，載運戊○○所有之鋼板十塊至
    臺南縣柳營鄉旭山村新吉庄四七之十一號其委託乙○○尋找之買主吳朝詩住處，
    以每塊鋼板三千元之價格售予吳朝詩之事實均坦承不諱，惟矢口否認有何竊盜犯
    行，辯稱：伊係因丁○○表示其營造工程要結束營業，委託伊將剩餘之鋼板出售
    ，並以四千元之代價僱用伊搬運，伊始駕駛自用大貨車至丁○○指定之工地載運
    鋼板出售，伊並不知道所載運之鋼板並非丁○○所有云云。然查：
  (一)被告甲○○於九十一年五月十五日下午四時許，駕駛車牌號碼ＵＪ─三七０號自
    用大貨車，在臺南縣東山鄉嶺南村宅仔內南九十九線道路旁工地，載運戊○○所
    有置於該處之鋼板十塊，並委託友人乙○○尋找買主，而經由張景文之介紹將上
    開鋼板以每塊三千元之代價售予吳朝詩，且收受吳朝詩交付之三萬元價金等情，
    業據被告甲○○供承不諱，核與被害人戊○○指述之情節相符，復經證人乙○○
    、吳朝詩於本院調查時證述屬實，並有扣押書及贓物認領保管單各一紙在卷可稽
    ，堪予認定。
  (二)被告雖以前詞置辯，惟其所指稱之丁○○已於九十年八月十八日自高雄出境後，
    迄今未回，此有內政部警政署入出境管理局九十三年二月十八日境信冉字第０九
    三一０二一六三六０號函附之丁○○出入境紀錄一份可考，是丁○○顯無法如被
    告所述於九十一年五月十五日或前一日，在臺南縣白河鎮路邊檳榔攤將被告攔下
    ，並僱用被告至指定之工地載運鋼板之可能，被告辯稱：伊完全係依照丁○○之
    指示搬運及出售鋼板，伊並不知道鋼板非丁○○所有乙節，顯係事後卸責之詞，
    委無足採。
  (三)參以上開失竊之鋼板係置放在臺南縣東山鄉嶺南村宅仔內南九十九線道路旁工地
    ，且均剪裁為長三米、寬二米二，厚五分，鋼板二邊各有三個洞之規格（此業據
    被害人戊○○指述綦詳，且為被告所是認，復有扣押書及贓物認領保管單各一紙
    在卷可佐），及上開鋼板以廢鐵價格變賣尚可獲得三萬元之高價等情以觀，亦難
    認上開鋼板客觀上有足以使人誤認為廢棄物之可能。
  (四)綜上所述，被告意圖為自己不法所有，竊取上開鋼板之犯行，事證已臻明確，洵
    堪認定。
二、核被告甲○○所為，係犯刑法第三百二十條第一項竊盜罪。爰審酌被告正值青壯
    ，不以正途賺取金錢，貪圖私利，竊取他人財物，侵害他人財產權利，犯後否認
    犯行，飾詞卸責，未知悔悟，本不宜輕縱，惟念其前無不良素行，有卷附臺灣高
    等法院被告全國前案紀錄表可參，犯罪所得非鉅，被害人已取回失竊財物，及被
    竊鋼板係置放於低度管領之場所等一切情狀，量處如主文所示之刑，並諭知易科
    罰金之折算標準，以資懲儆。
據上論斷，應依刑事訴訟法第二百九十九條第一項前段，刑法第三百二十條第一項、
第四十一條第一項前段，罰金罰鍰提高標準條例第一條前段、第二條，判決如主文。
本案經檢察官丙○○到庭執行職務。
中    華    民    國      九十三    年      七        月      十九      日
                              臺灣臺南地方法院刑事第五庭
                                  審判長法  官  陳欽賢
                                        法  官  莊玉熙
                                        法  官  林佩儒
右正本證明與原本無異
如不服本判決應於送達後十日內向本院提出上訴狀
                                        書記官  廖文靜
中    華    民    國      九十三    年       七       月       二十     日
附錄本案論罪科刑法條全文：
中華民國刑法第三百二十條
意圖為自己或第三人不法之所有，而竊取他人之動產者，為竊盜罪，處五年以下有期
徒刑、拘役或五百元以下罰金。
意圖為自己或第三人不法之利益，而竊佔他人之不動產者，依前項之規定處斷。
前二項之未遂犯罰之。
